臺灣彰化地方法院刑事判決
110年度交簡上字第12號
上  訴  人  
即  被  告  謝維全


上列上訴人即被告因公共危險案件，不服本院中華民國109年12
月24日109年度交簡字第2520號第一審簡易判決(聲請簡易判決處
刑案號：臺灣彰化地方檢察署檢察官109年度偵字第12910號)，
提起上訴，本院管轄之第二審合議庭判決如下：
    主      文
上訴駁回。
    事實及理由
一、證據能力之說明
(一)被告以外之人於審判外之陳述，雖不符刑事訴訟法第159條
    之1至第159條之4等規定，而經當事人於審判程序同意作為
    證據，法院審酌該言詞陳述或書面陳述作成時之情況，認為
    適當者，亦得為證據。當事人、代理人或辯護人於法院調查
    證據時，知有刑事訴訟法第159條第1項不得為證據之情形，
    而未於言詞辯論終結前聲明異議者，視為有前項之同意，刑
    事訴訟法第159條之5定有明文。該條文之立法意旨，在於確
    認當事人對於傳聞證據有處分權，得放棄反對詰問權，同意
    或擬制同意傳聞證據可作為證據，屬於證據傳聞性之解除行
    為，如法院認為適當，不論該傳聞證據是否具備刑事訴訟法
    第159條之1至第159條之4所定情形，均容許作為證據，不以
    未具備刑事訴訟法第159條之1至第159條之4所定情形為前提
    (最高法院104年度第3次刑事庭會議決議參照)。查本判決所
    引用被告以外之人於審判外之言詞及書面陳述，公訴人及上
    訴人即被告(下稱被告)謝維全於本院審理時皆未爭執證據能
    力，且未於言詞辯論終結前聲明異議，並於本院審理時同意
    本案供述證據均具有證據能力【見本院110年度交簡上字第1
    2號卷(下稱簡上卷)第50頁】。而本院審酌該等供述證據作
    成及取得之狀況，並無違法、不當或顯不可信之情形，且為
    證明被告犯罪事實存否所必要，以之作為證據，認屬適當，
    依刑事訴訟法第159條之5規定，均具有證據能力。
(二)刑事訴訟法第159條至第159條之5有關傳聞法則之規定，乃
    對於被告以外之人於審判外之言詞或書面陳述之供述證據所
    為規範。至非供述證據之物證，或以科學、機械之方式，對
    於當時狀況所為忠實且正確之記錄，性質上並非供述證據，
    均應無傳聞法則規定之適用，如該非供述證據非出於違法取
    得，並已依法踐行調查程序，即不能謂其無證據能力。本案
    所引用之非供述證據，並無證據證明係違法取得，復經本院
    依法踐行調查程序，該等證據自得作為本案裁判之資料。
二、本案經本院審理結果，認第一審簡易判決認事用法及量刑均
    無不當，應予維持。除增列「被告提起上訴後，於本院審理
    時之自白」為證據外，其餘均引用如附件所示本院第一審刑
    事簡易判決書(含臺灣彰化地方檢察署檢察官聲請簡易判決
    處刑書)記載之犯罪事實、證據及理由。
三、被告上訴意旨略以：伊母親原本身體硬朗，因腦病變而急速
    身亡，伊因此身心痛苦，喝酒解悶，以致酒駕。伊當下已與
    姚秀華和解，亦無要求車險理賠。伊本身沒有收入，又有身
    心障礙，無力負擔易科罰金所需費用，爰依法提起上訴，請
    求從輕量刑。
四、經查，刑罰之量定，固屬法院自由裁量之職權行使，但仍應審酌刑法第57條所列各款事由及一切情狀，為酌量輕重之標準，並非漫無限制。在同一犯罪事實與情節，如別無其他加重或減輕之原因，下級審法院量定之刑，亦無過重或失輕之不當情形，則上級審法院對下級審法院之職權行使，原則上應予尊重(最高法院85年度台上字第2446號判決要旨可資參照)。原審審理結果，認被告犯不能安全駕駛動力交通工具罪事證明確，並具體審酌被告曾於民國93年、99年間均有不能安全駕駛之紀錄，另曾於78年間有駕駛業務過失傷害，故被告曾有3次因為與駕駛安全有關之犯行而遭法院判刑，另有賭博、贓物之前案紀錄；本次又再犯不能安全駕駛罪，且吐氣酒精濃度高達每公升0.81毫克，並騎乘普通重型機車於速限可至70公里之省道上，且因而肇事導致自己受傷；並審酌被告所駕駛交通工具為普通重型機車，及其坦承犯行之犯後態度；兼衡其國中畢業之智識程度、無業等一切情狀，以簡易判決處刑被告有期徒刑4月，並諭知如易科罰金，以新臺幣(下同)1000元折算1日之折算標準。核其認事用法，均無違誤，量刑亦屬妥適，本院應予尊重而維持。至被告固以其無收入，又有身心障礙為由，請求從輕量刑。然考其原審量處之刑度尚稱妥適，業經本院敘明如前，且被告亦得經執行檢察官審酌被告經濟或信用等各種狀況，認為適當後，依法准許易服社會勞動或易科罰金並進而同意分期繳納。易言之，現行刑法已針對受刑人之狀況，就刑之執行設立多種變通方法。是本院斟酌被告係第3次犯不能安全駕駛動力交通工具罪，且被告係於酒後無駕駛執照騎乘普通重型機車上路，因逆向行駛而與姚秀華駕駛之自用小客車發生碰撞，警方據報前往處理，而循線查獲被告，被告吐氣所含酒精濃度達每公升0.81毫克，已超出法定標準值(吐氣所含酒精濃度達每公升0.25毫克)甚多等情形，認並無給予被告較輕刑度之必要。故被告以前開情詞，提起上訴，為無理由，應予駁回。
據上論斷，依刑事訴訟法第455條之1第1項、第3項、第368條、
第373條，判決如主文。
本案經檢察官吳怡盈聲請簡易判決處刑，上訴後經檢察官陳詠薇
到庭執行職務。
中　　華　　民　　國　　110 　年　　5 　　月　　6 　　日
                  刑事第三庭    審判長法  官  黃齡玉
                                      法  官  胡佩芬
                                      法  官  林慧欣
以上正本證明與原本無異。　　　　　　　　　　　　　　　　
本件不得上訴。
中　　華　　民　　國　　110 　年　　5 　　月　　6 　　日
                                      書記官  楊雅芳